# 哪里有“与原则导向的会计、审计准则相适应的若干执业理念”文字版？

提问人：mzw821 时间：2013-12-20 20:46:06
那里有“与原则导向的会计、审计准则相适应的若干执业理念”文字版啊？

回答人：chenyiwei
请参考此帖：http://bbs.esnai.com/forum.php?m ... 548&pid=6074592。